【裁判字號】    95,台上,1726
【裁判日期】    950406
【裁判案由】    偽造文書
【裁判全文】
最高法院刑事判決            九十五年度台上字第一七二六號
    上  訴  人  甲○○
上列上訴人因偽造文書案件，不服台灣高等法院台南分院中華民
國九十四年十月十一日第二審更審判決（九十四年度上更(一)字第
二九六號，起訴案號：台灣台南地方法院檢察署九十二年度偵緝
字第一一七一、一一七二、一一七三號），提起上訴，本院判決
如下：
    主  文
上訴駁回。
    理  由
按刑事訴訟法第三百七十七條規定，上訴於第三審法院，非以判
決違背法令為理由，不得為之。是提起第三審上訴，應以原判決
違背法令為理由，係屬法定要件。如果上訴理由狀並未依據卷內
訴訟資料，具體指摘原判決不適用何種法則或如何適用不當，或
所指摘原判決違法情事，顯與法律規定得為第三審上訴理由之違
法情形，不相適合時，均應認其上訴為違背法律上之程式，予以
駁回。而查：證據之取捨、證據證明力之判斷，及事實有無之認
定，為事實審法院之職權，茍其取捨、判斷及認定，並不違反經
驗法則及論理法則，即不容任意指為違法而執為第三審適法之上
訴理由。本件原審認定上訴人甲○○有原判決所載基於行使偽造
私文書之概括犯意，冒稱「邱汶德」，將仿冒台灣花王股份有限
公司出品，印有該公司取得商標專用權之商標圖樣「一匙靈」及
「一匙靈亮彩」，並於包裝盒上印有：「花王（台灣）股份有限
公司出品、新竹縣口湖鄉○○村○○路六號、ＡＴＴＡＣＫ一匙
靈係由日本花王株式會社授權使用註冊商標」文字之私文書，足
以使一般消費者誤與真品相混淆之洗衣粉，於原判決附表一所載
時地，連續販賣予不知情之歐陽志彬、林慶堂，利用彼等銷售上
開產品，又販賣予廖天佑及梁金陵；復與鄭正雄（另經判處罪刑
確定）共同基於行使偽造私文書之犯意聯絡，透過不知情之楊毅
誠販賣予不知情之董士成，並透過不知情之胡紹仁販賣予不知情
之陳勝欽、歐志彬，利用彼等銷售上開產品，均足以生損害於公
眾及他人等情，係依據告訴人日本花王株式會社、台灣花王股份
有限公司之指訴，證人歐陽志彬、陳亦勝、楊俊男、林慶堂、廖
天佑、梁金陵、鄭正雄、董士成、黃志宏之證詞，卷附商標註冊
證、商標公報、仿冒品分析資料、照片、內政部警政署入出境管
理局函、相關法院刑事判決、檢察官不起訴處分書，暨扣案仿冒
之洗衣粉等證據資料，為綜合之判斷。對於上訴人否認犯罪，所
辯鄭正雄即「邱汶德」，洗衣粉為鄭正雄所仿冒並販賣予歐陽志
彬等人云云，詳加指駁，並就上訴人聲請鑑定仿冒之洗衣粉及對
證人董士成所稱之切結書為筆跡鑑定等，說明不再調查之理由，
且以第一審漏未論述本件犯行是否足以生損害於公眾及他人等，
有所未洽，因而撤銷第一審之判決，改判依想像競合之例從一重
論處上訴人共同連續行使偽造私文書，足以生損害於公眾及他人
罪刑，已詳敘其調查證據之結果及證據取捨並認定事實之理由。
所為論斷，均有卷存證據資料可資覆按，並無採證或認定事實違
背經驗法則或論理法則，或有理由不備、理由矛盾或其他違背法
令之情形。再查：原判決已敘明以本件偵查機關原分屬台灣台南
、高雄、士林地方法院檢察署，而證人歐陽志彬等人原與上訴人
素昧平生，又分居台灣南北，豈會不約而同均指證上訴人售與仿
冒之洗衣粉？可見證人歐陽志彬等人對上訴人指認之供述，應足
信採，因而綜合全卷證據資料，認定本件上訴人行使偽造私文書
之犯罪事實，並非單以證人董士成不利上訴人之證述而為判斷（
見原判決理由二）；另對於上訴人聲請調查之證據，因上訴人自
承無法提出供鑑定數據及相關比對資料，說明何以不再調查之理
由，亦詳加論述（見原判決理由二(八)），經核與卷證資料均無不
符。上訴人上訴意旨指摘原審未就證人董士成所稱之切結書為筆
跡鑑定，有應於審判期日調查之證據未予調查之違背法令云云，
顯非依據卷內訴訟資料指摘原判決有何具體違背法令之情形，徒
憑己見，就原審採證認事職權之適法行使，及原判決已明白論斷
之事項，任意指摘，核與法律規定得為第三審上訴理由之違法情
形，不相適合。上訴人之上訴為違背法律上之程式，應予以駁回
。至上訴人違反商標法部分，核屬刑事訴訟法第三百七十六條第
一款不得上訴於第三審法院之案件，縱該部分與上開行使偽造私
文書部分有一行為觸犯二罪名之想像競合關係，為裁判上一罪，
但行使偽造私文書部分之上訴為不合法，本院應從程序上予以駁
回，而無從為實體上判決，對於違反商標法部分，亦無從適用審
判不可分原則，為實體上審判，該部分上訴應併予駁回。
據上論結，應依刑事訴訟法第三百九十五條前段，判決如主文。
中    華    民    國  九十五  年    四    月    六    日
                      最高法院刑事第九庭
                          審判長法官  陳  正  庸
                                法官  賴  忠  星
                                法官  王  居  財
                                法官  林  開  任
                                法官  林  立  華
      本件正本證明與原本無異
                                      書  記  官
中    華    民    國  九十五  年    四    月   十二   日
                                                      Ｙ


司法院資訊處製作；財團法人民間司法改革基金會備份。
